---
title: "Recours Exceptionnel avec pmeasyr"
date: "`r Sys.Date()`"
author: Simap - DOMU / AP-HP
output:
  rmdformats::readthedown:
    highlight: tango
---


```{r knitr_init, echo=FALSE, cache=FALSE}

## Global options
options(max.print="75")
knitr::opts_chunk$set(echo=TRUE,
               message=FALSE,
               warning=FALSE)
knitr::opts_knit$set(width=75)
```

# Introduction

## Contexte

Pouvoir identifier les séjours du recours exceptionnel peut être utile pour les DIM des hôpitaux, ce notebook propose une méthode pour cela utilisant [pmeasyr](https://guillaumepressiat.github.io/). Un fichier `json` référençant les listes du recours exceptionnel définies par la DGOS est utilisé et est accessible dans le [répertoire](https://github.com/GuillaumePressiat/toudim/tree/master/public/methodes) de ce projet.

## Principe du projet

Dans ce notebook, on distingue la partie contenant les listes de codes définissant les requêtes (fichiers en annexes au format `json`) du programme qui exécute les requêtes (ce notebook). Cette structuration présente l'avantage de séparer les aspects programmation de la méthode : la méthode peut évoluer sans avoir à modifier le programme, ce qui est plutôt sécurisant.

**N.B.: Lorsque la définition de certains recours sera mise à jour par la DGOS ou que de nouveaux recours seront ajoutés il faudra naturellement mettre à jour les fichiers json correspondants mais le programme restera a priori inchangé.**

## Pré-requis

### Installation de pmeasyr

Une page de présentation est disponible [ici](https://guillaumepressiat.github.io/), elle permet de débuter et de poursuivre dans l'utilisation de R pour le PMSI. Le répertoire contenant le code du package est [là](https://github.com/IM-APHP/pmeasyr).

La stricte commande d'installation du package dans R est la suivante : 

```{r eval = F}
devtools::install_github('IM-APHP/pmeasyr')
```

## Définition des recours exceptionnels

```{r}
library(dplyr, warn.conflicts = FALSE)
library(pmeasyr)

# On liste les requêtes
fichiers_listes <- list.files('tools')

# On crée un objet contenant toutes les listes de requêtes (une liste de listes)
listes_re <- 'tools/' %+% 
  fichiers_listes %>% 
  purrr::map(jsonlite::read_json, simplifyVector = TRUE)


listviewer::jsonedit(listes_re, mode = "code")
```

<br>

Dans l'outil de visualisation des requêtes ci-dessus, vous pouvez sélectionner différents modes permettant de voir les codes PMSI (codes CCAM, CIM-10, GHM) et âges des patients, et de rechercher un recours en particulier.

# Méthode et résultats

## Import des données

```{r}
library(pmeasyr)
p <- noyau_pmeasyr(
        finess   = '750712184',
        annee    = 2017,
        mois     = 12,
        path     = '~/Documents/data/mco',
        progress = FALSE, 
        tolower_names = TRUE,
        n_max = 1e5, # ici pour l'exemple on ne lit que les 100 000 premières lignes
        lib = FALSE)

# Import des rsa
rsa <- irsa(p, typi = 6)
# Ajout du numéro administratif du séjour avec le fichier tra
rsa$rsa <- inner_tra(rsa$rsa, itra(p))
```

**N.B.: Attention dans cette étape nous n'avons lu que les 100 000 premières lignes du fichier rsa (`n_max = 1e5`), il faut enlever ce paramètre du noyau de paramètres pour appliquer la méthode à l'ensemble des rsa.**

## Éxécution des requêtes

Avant d'éxécuter les requêtes on doit "préparer" l'objet `rsa` avec la fonction `prepare_rsa`.

Pour chaque requête éxécutée son libellé est affiché.
On choisit de garder les variables clé rsa (gardée par défaut), nas, duree, ghm, agean, agejr, actes et diags.

```{r}
rsa <- prepare_rsa(rsa)

# Lancement des requêtes
resultat <- lancer_requete(rsa, listes_re, vars = c('nas', 'duree', 'ghm', 'agean', 'agejr', 'actes', 'diags'))
```

La table `resultat` contient les séjours du Recours Exceptionnel 2017.

On peut compter le nombre de séjours par type de recours (tous les résultats ont été fixés à 1 dans ce document `mutate(n = 1)`).

```{r}
count(resultat, Requete, sort = T) %>% 
  mutate(n = 1) %>% 
  knitr::kable()
```


## Classes d'âges pour les recours pédiatriques

Pour certaines requêtes il reste à ventiler plus précisément le nombre de recours en fonction de l'âge du patient (pédiatrie), cette information est disponible dans la zone `commentaire` des listes de requêtes.


```{r}
# Quels sont les recours où le commentaire est non vide ?
tibble(nom = purrr::map_chr(listes_re, "nom"),
       commentaire = purrr::map(listes_re, "commentaire")) %>% 
  filter(commentaire != "NULL") %>% 
  knitr::kable()
```


On crée pour ces recours là une classe d'âge avec un `case_when` : 

```{r}
resultat_2 <- resultat %>% 
  mutate(sujet_a_clage = (Requete %in% 
                            c('Cathétérisme cardiaque interventionnel pédiatrique pour cardiopathies congénitales',
                              'Chirurgie pédiatrique complexe pour cardiopathies congénitales')),
             clage = case_when(
              sujet_a_clage & !is.na(agean) & agejr <= 28            ~ '[0 - 28 jours]',
              sujet_a_clage & !is.na(agejr) & agejr > 28 & agean < 1 ~ '[29 jours ; 1 an[',
              sujet_a_clage & is.na(agejr) & agean >= 1 & agean <=5  ~ '[1 an ; 5 ans]',
              sujet_a_clage & is.na(agejr) & agean > 5               ~ '[6 ans; 15 ans]',
              TRUE                                                   ~ '')) %>% 
  mutate(Requete = stringr::str_trim(paste(Requete, clage)))

```

Et on peut recompter le nombre de recours dans la table `resultat_2`.
